【裁判字號】    97,保險小上,2
【裁判日期】    970807
【裁判案由】    損害賠償
【裁判全文】
臺灣臺北地方法院民事裁定           97年度保險小上字第2號
上  訴  人  乙○○
被上訴人    新光產物保險股份有限公司
法定代理人  甲○○
上列當事人間請求損害賠償事件，上訴人對於中華民國97年5月
30日本院新店簡易庭97年度店小字第2785號第一審民事判決提起
上訴，本院裁定如下：
    主  文
上訴駁回。
第二審訴訟費用新台幣壹仟伍佰元由上訴人負擔。
    理  由
一、按對於小額程序第一審裁判之上訴或抗告，非以其違背法令
    為理由，不得為之；上訴狀內應記載上訴理由，表明下列各
    款事項：原判決所違背之法令及其具體內容依訴訟資料可認
    為原判決有違背法令之具體事實，民事訴訟法第436條之24
    第2項、第436條之25定有明文。又依同法第436條之32第2項
    準用第468條、第469條第1款至第5款規定，判決不適用法規
    或適用不當者，為違背法令，其中，判決有同法第469條第1
    款至第5款情形之一者，為當然違背法令。是當事人於小額
    訴訟程序提起上訴，如依民事訴訟法第468條規定，以第一
    審判決有不適用法規或適用法規不當為理由時，其上訴狀或
    理由書應有具體之指摘，並揭示該法規之條項或其內容。如
    未依此項方法表明者，其上訴自難認為合法。
二、本件上訴意旨略以：本車禍事故發生於95年5月19日，事故
    後訴外人廖俐雯不但先將車子開離現場數公尺，嗣並下車與
    本人道歉，後來由本人打電話通知警察處理，然而當時因家
    母住院危急，本人也就自認倒楣，不再追究，而後接到被上
    訴人索賠52,743元，並經法院判決應賠償21,387元，本人深
    感不服，為何整個審理期間，均不見事故當事人廖俐雯到庭
    說明原委？況且，廖俐雯的車輛係90年10月出產，本人之車
    輛為95年6月出產，肇事原因又為廖俐雯應注意前方狀況而
    未注意，而本人亦因此支出修車費用20,000多元，更因此無
    法營業6天。此外，本事件尚未經判決確定，為何須支付賠
    償金利息？為此提起上訴，求為廢棄原判決。
三、經查，本件上訴人對於小額程序之第一審判決，以廖俐雯為
    何無須到庭說明、原判決未考量上訴人損失及為何判賠利息
    等為由提起上訴，惟未說明依何具體內容之訴訟資料可認為
    原判決有違背法令之事實，亦未具體陳明原判決究係不適用
    何法規或適用何法規有不當之情形，並揭示該法規之條項或
    其內容，以及合於民事訴訟法第469條所列各款之事實，揆
    諸前揭說明, 其上訴要件有欠缺, 自難認為合法, 應予駁回
    。
四、據上論結，本件上訴為不合法，爰依民事訴訟法第436條之
    32第1項、第2項、第444條第1項、第95條、第78條、第436
    條之19第1項，裁定如主文。
中    華    民    國    97    年    8     月    7    日
            民事第五庭    審判長法  官  薛中興
                                法  官  林妙黛
                                法  官  周祖民
以上正本係照原本作成
本裁定不得抗告
中    華    民    國    97    年    8     月    7    日
                                書記官  王文心


司法院資訊處製作；財團法人民間司法改革基金會備份。
